【裁判字號】    94,交聲,377
【裁判日期】    950331
【裁判案由】    聲明異議
【裁判全文】
臺灣臺中地方法院交通事件裁定         94年度交聲字第377號
原處分機關  交通部公路總局臺中區監理所臺中市監理站
異  議  人
即受處分人  甲○○
上列受處分人因違反道路交通管理處罰條例案件，對於交通部公
路總局臺中區監理所臺中市監理站九十四年五月三十一日所為之
處分（裁監稽違字第裁六一─ＧＣ0000000號裁決書），
聲明異議，本院裁定如下：
    主  文
異議駁回。
    理  由
一、按汽車駕駛人，駕駛汽車經測試檢定有酒精濃度超過規定標
    準者，處新臺幣一萬五千元以上六萬元以下罰鍰，並當場移
    置保管其車輛及吊扣其駕駛執照一年，道路交通管理處罰條
    例第三十五第一項第一款定有明文。
二、本件異議人異議意旨略以：九十四年三月三十日十四時二十
    三分，因酒後由內人騎乘機車搭載返家，詎料因轉彎不慎失
    衡而摔倒，以致本人成傷獨留原處，內人則步行返家欲叫小
    犬前來扶持就醫，當此期間，被行經路人誤以為是本人酒駕
    不慎自傷而後報警前來處理，警方亦作如是認定，爰聲明異
    議云云。
三、本案係受處分人駕駛車號ＪＱＶ─一九五號重型機車於九十
    四年三月三十日十四時二十三分許，在臺中市市○○○路與
    環河路口處，因發生事故，經警送醫抽血血中濃度貳二○六
    ＭＧ／ＤＬ，換算酒測值為○˙九八ＭＧ／Ｌ，故為臺中市
    警察局第六分局舉發酒後駕車，酒精濃度超過規定標準違規
    ，並掣開中市警交字第ＧＣ0000000號舉發違反道路
    交通管理事件通知單舉發等情，有前揭舉發通知單及臺中市
    警察局第六分局九十四年五月六日中分六交字第○九四○○
    一五六七○號函說明在卷可稽。雖異議人辯稱：伊酒後係由
    太太騎乘機車搭載返家，因轉彎不慎摔倒，致伊成傷獨留原
    處，伊太太則步行返家欲找人前來扶持就醫云云。惟依臺灣
    臺中地方法院檢察署九十四年度偵字第一三八三三號卷附澄
    清醫院開立之診斷證明書所載受處分人之傷勢，及卷內現場
    採證相片所示，受處分人受有左手撕裂傷併血管傷害、兩側
    下肢多處擦傷，與車號ＪＱＶ－一九五號重機車沾有血跡之
    左手煞車把手、機車踏板左後方之相對位置完全吻合，足認
    當日騎乘前揭機車之人必有受傷；再依現場相片及道路交通
    事故現場圖，事發時附近民宅尚未興建完工，現場留有許多
    大小不等之碎石顆粒，及前揭機車在現場地上留下長達數公
    尺之刮地痕等情以觀，倘事發當時確係由受處分人之妻陳阿
    正騎車搭載受處分人，並在前揭路段摔車滑行近五公尺，理
    當渠等二人均有受傷為是，何以陳阿正毫髮未傷且衣著完整
    無髒污，由此更見陳阿正並無騎乘前揭機車之事實，此有臺
    中市警察局第六分局九十四年十月二十日以中分六交字第○
    九四○○三四七九七號函所檢附受處分人之交通事故肇事現
    場圖、調查報告一、二表、補充資料表、酒精測定紀錄表、
    當事人交通事故訪談筆錄、移送書及相片八幀等在卷可稽，
    而受處分人因本件酒後駕車觸犯公共危險案件亦經臺灣臺中
    地方法院檢察署檢察官以九十四年度偵字第一三八三三號起
    訴書提起公訴在案，足徵受處分人確有違反道路交通管理處
    罰條例第三十五條第一項第一款駕駛人酒精濃度超過標準值
    之違規事實。從而，原處分機關交通部公路總局臺中區監理
    所臺中市監理站據以援引上開規定，裁處受處分人自收受裁
    決書之次日起十五日內，依最低額罰鍰處新臺幣四萬五千元
    並吊扣駕駛執照十二個月，核無不當。本件異議為無理由，
    應予駁回。
四、據上論斷，應依道路交通管理處罰條例第八十七條第二項、
    道路交通案件處理辦法第十九條，裁定如主文。
中    華    民    國    95    年    3     月    31    日
                  交通法庭    法  官  郭德進
上正本證明與原本無異。
如不服本裁定，應於送達後五日內，向本院提出抗告狀。
                              書記官  陳惠玲
中    華    民    國    95    年    3     月    31    日


司法院資訊處製作；財團法人民間司法改革基金會備份。
